臺灣臺北地方法院刑事判決　　　　　　　94年度訴緝字第32號
公　訴　人　臺灣臺北地方法院檢察署檢察官
被　　　告　戊○○
　　　　　　　　　　　號2樓
指定辯護人　本院公設辯護人　丁○○
上列被告因偽造有價證券等案件，經檢察官提起公訴（92年度偵
緝字第929號），本院判決如下：
    主  文
戊○○連續意圖供行使之用，而偽造有價證券，處有期徒刑參年
陸月。偽造如附表所示之支票拾紙均沒收之。
    事  實
一、戊○○於民國90年10月下旬至91年1月5日，借住於其友人魏
    文龍、甲○○位在臺北縣新莊市○○街108號1樓之住處，魏
    文龍、甲○○並將房屋鑰匙交與戊○○以利其自由進出，91
    年1月5日，戊○○不告而別逕自離去，於91年1月8日，因債
    主催討甚急，戊○○遂基於意圖為自己不法所有之犯意，再
    持前開房屋鑰匙進入魏文龍、甲○○位在臺北縣新莊市○○
    街108號1樓之住處內，徒手竊取甲○○所有、置放於該屋主
    臥室抽屜內、如附表所示之美國運通銀行核發帳號00000000
    0號（該支票存款帳戶已於88年7月30日結清）之空白支票10
    紙（上業有表明為支票之文字、付款人之商號、無條件支付
    之委託、付款地等記載），及甲○○所有、但非該支票約定
    使用印鑑之印章1枚，謀偽以甲○○名義開立支票向外借款
    清償負債，於91年2月間，基於意圖供行使之用而偽造支票
    此種有價證券之概括犯意，在其位在彰化縣和美鎮○○路
    110號之先前住處內，先將其中竊得如附表編號二所示之空
    白支票填載票面金額為新台幣（下同）31萬6500元及發票日
    ，盜用前開竊得之甲○○印章在發票人簽章欄上盜用印文1
    枚而偽造支票1紙完成後，交付與不知情之王振中，後並將
    其餘如附表所示之空白支票9張分別盜用甲○○在發票人簽
    章欄上盜用印文各1枚，分別交付與不知情之乙○○、丙○○2人（其中1次交付與乙○○空白支票8張、交付與丙○○
    空白支票1張），利用不知情之乙○○、丙○○在不詳時間
    、地點於空白支票上填載一定之金額、發票日期而完成支票
    之偽造後，再分別持向不知情之沈清溪、張樹、李志航、區
    泗田等人行使，共計偽造並行使支票10張，金額達230萬700
    0元，惟因甲○○於美國運通銀行留存之支票存戶印鑑與前
    開偽造支票上之印章不符、且甲○○於該支票存戶內已無存
    款並結清帳戶而均遭退票，嗣因甲○○接獲美國運通銀行之
    退票通知，始查悉上情。
二、案經甲○○訴由臺灣臺北地方法院檢察署檢察官偵查起訴。
    理  由
一、右揭犯罪事實，業據被告戊○○於偵訊及本院訊問時坦承不
    諱，核與證人甲○○、王振中、乙○○、證人即票號000000
    0號支票提示人孫甬華、票號0000000號支票提示人沈清溪、
    票號0000000號支票提示人張樹、票號0000000號支票持票人
    李志航、謝祈順、提示人顏正直、票號0000000號支票持票
    人區泗田、提示人恆昌有限公司負責人蕭裕璋等人證述內容
    相符，此外，並有美國運通銀行證明書1紙（證明於85年9月
    24日核發支存帳號000000000號、支票號碼0000000至000000
    0號之空白支票本與甲○○）、美國運通銀行91年5 月9日美
    運發（91）營運字第02121號函、94年3月16日（94 ）運通
    字第05105號函、94年3月23日（94）運通字第05130號函（
    說明甲○○000000000號支存帳戶已於88年7月30日結清並檢
    送甲○○之留存印鑑卡、開戶資料）、偽造之如附表編號二
    、編號六至八之支票影本4紙、如附表編號七至九之支票退
    票理由單3紙（均因存款不足、中止契約結清帳戶及發票人
    簽章不符而遭退票）、臺灣票據交換所函覆甲○○所有支票
    號碼0000000至0000000號支票兌領情形清單（票號0000000
    至0000000號共10張支票於91年3月11日起至91年5月2日止先
    後遭拒絕退票）、被告書寫之「參拾壹萬陸仟伍佰元」字樣
    等在卷可稽，堪信被告自白與事實相符。綜上所述，本件事
    證明確，被告犯行堪以認定，應依法論科。
二、核被告所為，係犯刑法第201條第1項之偽造有價證券罪、刑
    法第320條第1項之竊盜罪。被告利用不知情之乙○○、丙○○為完成支票發票日、一定金額填載之偽造有價證券行為，
    應依間接正犯論處。被告盜用印章、印文之行為，為偽造有
    價證券之階段行為，偽造有價證券後持以行使，行使偽造有
    價證券之低度行為為偽造有價證券之高度行為所吸收，均不
    另論罪。被告多次偽造有價證券之犯行，時間緊接、方法相
    近、觸犯構成犯罪要件相同之罪名，顯係基於概括犯意，應
    依連續犯之規定論以一罪，並依法加重其刑。被告竊盜空白
    支票、印章之目的在於偽造支票，所犯2罪間，有方法目的
    之牽連關係，為牽連犯，應從一重之偽造有價證券罪處斷。
    爰審酌被告並無前科、有臺灣高等法院被告全國前案紀錄表
    在卷可稽、素行雖佳，且坦承犯行，並經告訴人甲○○表達
    原諒之意，然偽造支票達10紙之多，金額亦高達230萬7000
    元之譜，難謂所生危害非鉅，並斟酌其犯罪之目的、動機、
    手段等一切情狀，認尚未達於情輕法重而可憫恕之程度，茲
    量處如主文所示之刑；偽造之支票10紙（含其上盜用之甲○○印文各1枚），爰依刑法第205條規定沒收之。
據上論斷，應依刑事訴訟法第299條第1項前段，刑法第56條、第
201條第1項、第320條第1項、第55條、第205條，罰金罰鍰提高
標準條例第1條前段，判決如主文。
本案經檢察官許祥珍到庭執行職務
中　　華　　民　　國　　94　　年　　4 　　月　　14　　日
　　　　　　　　　刑事第十二庭  審判長法　官  李英豪
                                      法  官  沈君玲
                                      法  官　張永宏
以上正本證明與原本無異。
如不服本判決，應於判決送達後10日內，向本院提出上訴狀。
      　　　　　　　　　　　　　　　　書記官　楊灥
中　　華　　民　　國　　94　　年　　4　　 月　　14　　日
附錄本件論罪科刑法條全文
刑法第201條
意圖供行使之用，而偽造、變造公債票、公司股票或其他有價證
券者，處三年以上十年以下有期徒刑，得併科3000元以下罰金。
行使偽造、變造之公債票、公司股票或其他有價證券，或意圖供
行使之用，而收集或交付於人者，處一年以上七年以下有期徒刑
，得併科3000元以下罰金。
刑法第320條
意圖為自己或第 3 人不法之所有，而竊取他人之動產者，為竊盜
罪，處五年以下有期徒刑、拘役或五百元以下罰金。
意圖為自己或第 3 人不法之利益，而竊佔他人之不動產者，依前
項之規定處斷。
前二項之未遂犯罰之。
附表
┌──┬────┬────┬────────┬────┐
│編號│票號    │金額    │交付對象        │行使對象│
├──┼────┼────┼────────┼────┤
│一  │0000000 │ 300,000│不詳（丙○○或王│不詳    │
│    │        │        │熙懿其中一人）  │        │
├──┼────┼────┼────────┼────┤
│二  │0000000 │ 316,500│王振中          │王振中  │
├──┼────┼────┼────────┼────┤
│三  │0000000 │  51,000│不詳（丙○○或王│不詳    │
│    │        │        │熙懿其中一人）  │        │
├──┼────┼────┼────────┼────┤
│四  │0000000 │ 189,000│同上            │不詳    │
├──┼────┼────┼────────┼────┤
│五  │0000000 │ 189,000│同上            │不詳    │
├──┼────┼────┼────────┼────┤
│六  │0000000 │ 200,000│乙○○          │沈清溪  │
├──┼────┼────┼────────┼────┤
│七  │0000000 │  94,500│同上            │張樹    │
├──┼────┼────┼────────┼────┤
│八  │0000000 │  47,000│同上            │李志航  │
├──┼────┼────┼────────┼────┤
│九  │0000000 │  70,000│同上            │區泗田  │
├──┼────┼────┼────────┼────┤
│十  │0000000 │ 850,000│不詳（丙○○或王│不詳    │
│    │        │        │熙懿其中一人）  │        │
├──┴────┼────┴────────┴────┤
│   合    計   │2,307,000（二百三十萬七千元）       │
└───────┴──────────────────┘
